【裁判字號】    99,訴,1437
【裁判日期】    990708
【裁判案由】    偽造文書等
【裁判全文】
臺灣板橋地方法院刑事判決              99年度訴字第1437號
公  訴  人  臺灣板橋地方法院檢察署檢察官
被      告  丁○○
選任辯護人  許培寬律師
上列被告因偽造文書等案件，經檢察官提起公訴（99年度偵緝字
第1089號），被告於準備程序中就被訴事實為有罪之陳述，經本
院告知簡式審判之旨，並聽取當事人之意見後，本院合議庭裁定
由受命法官獨任進行簡式審判程序，判決如下：
28135 號），本院判決如下：
    主  文
丁○○犯如附表一、二所示之各罪，各處如附表一、二所示之刑
；應執行有期徒刑壹年肆月，如易科罰金，以新臺幣壹仟元折算
壹日。如附表二所示簽帳單上偽造之署押共柒枚均沒收。
    事  實
一、丁○○前因偽造文書案件，經臺灣高等法院以90年度上訴字
    第3459號判處有期徒刑10月確定，於民國95年9月16日縮短
    刑期執行完畢（本案構成累犯）。猶不知悔改，分別為下列
    犯行：
  (一)意圖為自己不法之所有，於附表一編號1 所示之時地，乘戊○○不注意之際，徒手竊取戊○○所有如附表一編號1 所示
    之財物得手（即附表一編號1 所示犯行）。嗣另基於行使偽
    造私文書及意圖為自己不法所有之犯意，於同日晚間11時3
    分許，持所竊得戊○○所有華僑銀行卡號0000000000000000
    號信用卡，前往臺北縣永和市○○路○段141 號1 樓「藍世
    界永和店」刷卡消費新臺幣（下同）20,889元，並於消費簽
    帳單商店存根聯上偽簽「戊○○」之署押1 枚（簽帳單為1
    式2 聯即商店存根聯及收執聯，無複寫功能，丁○○僅於商
    店存根聯上偽造署押），用以表示戊○○確認交易標的、金
    額及向特約商店消費之意，再將該簽帳單交付予該商店不知
    情之店員而行使之，致使該店員誤認係該係戊○○本人前來
    消費，而陷於錯誤，交付同額之物品予丁○○，足生損害於
    戊○○、華僑銀行及該特約商店（即附表二編號1 所示犯行
    ）。
  (二)意圖為自己不法之所有，於附表一編號2 所示之時地，佯裝
    購買衣物，而乘己○○不注意之際，徒手竊取如附表一編號
    2 所示之財物得手（即附表一編號2 所示犯行）。嗣另基於
    行使偽造私文書及意圖為自己不法所有之單一犯意，接續於
    附表二編號2 至4 所示之時間，分別持所竊得己○○之夫賴
    建錞之上海銀行信用卡及己○○之花旗銀行信用卡，至附表
    二編號2 至4 所示之商店刷卡消費（信用卡卡號、刷卡金額
    均詳如附表二編號2 至4 所示），並於附表二編號2 、4 所
    示交易之簽帳單商店存根聯上接續偽簽「賴建錞」、「己○○」之署押各1 枚（簽帳單為1 式2 聯，無複寫功能，丁○○僅於商店存根聯上偽造署押），再將該等簽帳單交付予附
    表二編號2 、4 所示商店不知情之人員而行使之，致該等店
    員分別誤認係賴建錞及己○○本人前來消費，而均交付與刷
    卡金額同價值之商品予丁○○，足生損害於賴建錞、己○○
    、上海銀行、花旗銀行及該等特約商店，其中附表二編號3
    之交易則刷卡未成功，故無偽造之信用卡簽帳單，丁○○亦
    未因此詐得財物（即附表二編號2 至4 所示犯行）。
  (三)意圖為自己不法之所有，於附表一編號3 所示之時地，乘甲○○、乙○○選購衣服而疏未注意之際，徒手竊取如附表一
    編號3 所示之財物得手（即附表一編號3 所示犯行）。嗣又
    基於行使偽造私文書及意圖為自己不法所有之單一犯意，接
    續於附表二編號5 至8 所示之時間，分別持所竊得附表二編
    號5 至8 所示之信用卡，前往附表二編號5 至8 所示之商店
    刷卡消費（金額詳如附表二編號5 至8 所示），並於附表二
    編號5 至7 所示之簽帳單商店存根聯上，接續偽簽如附表二
    編號5 至7 罪名及宣告刑欄所示之署押，再將該等偽造之簽
    帳單交付予該等特約商店不知情之店員加以行使，致該等店
    員均誤認係持卡人本人前來消費，而將與刷卡金額同價值之
    物品交付予丁○○，足生損害於洪根盛、乙○○、上海銀行
    、花旗銀行及該等特約商店。另附表二編號8 所示之交易因
    刷卡未成功，故丁○○並無偽造信用卡簽帳單，亦未因此詐
    得財物（即附表二編號5 至8 所示犯行）。
  (四)意圖為自己不法之所有，於附表一編號4 所示之時地，佯向
    丙○○購買早餐及借用廁所，而乘丙○○疏未注意之際，徒
    手竊取如附表一編號4 所示之財物得手（附表一編號4 所示
    犯行）。旋另基於行使偽造私文書及意圖為自己不法所有之
    犯意，於97年6 月30日下午2 時59分，搭乘洪世欽所駕駛之
    車號940-DH號營業小客車，前往臺北縣中和市○○街57巷24
    號捷深資訊公司，持所竊得丙○○之夫林宜本之中國信託銀
    行卡號0000000000000000號信用卡，刷卡消費28,050元，並
    於消費簽帳單商店存根聯上偽簽「林宜本」之署押1 枚，用
    以表示林宜本確認交易標的、金額及向特約商店消費之意，
    再將該簽帳單交付予該商店不知情之店員而行使之，使該店
    員誤認係林宜本本人前來消費，而交付與刷卡金額同價值之
    商品予丁○○，足生損害於林宜本、中國信託銀行及該特約
    商店；丁○○復承前意圖為自己不法所有之單一詐欺犯意，
    接續於同日下午3 時7 分許，持林宜本前述信用卡前往臺北
    縣中和市○○路283 巷8 號之迎鶴金銀珠寶店購物消費，致
    不知情之店員陷於錯誤而同意其刷卡結帳，惟因刷卡未成功
    ，丁○○始未盜刷得逞，而未詐得任何財物（即附表二編號
    9 、10所示犯行）。
二、案經臺北市政府警察局移送臺灣板橋地方法院檢察署檢察官
    偵查起訴。
    理  由
一、前揭犯罪事實，業據被告丁○○於偵查及本院審理中自白不
    諱，核與證人戊○○、己○○、甲○○、乙○○、丙○○於
    警詢中證述之失竊經過及證人林泉枝、洪世欽於警詢中證述
    之情節相符，並有附表二編號1 、2 、5 至7 、9 所示交易
    之信用卡簽帳單影本共6 紙、金品服飾店之監視錄影翻拍照
    片4 張、全國電子中正門市之監視錄影翻拍照片4 張、隆芳
    銀樓之監視錄影翻拍照片2 張、華僑銀行損失明細表、上海
    商業儲蓄銀行聲明書及交易明細、上海商業儲蓄銀行信用卡
    中心99年5 月31日上卡字第0990000051號函暨所附交易明細
    、中國信託銀行99年5 月20日陳報狀暨所附信用卡冒用明細
    、花旗銀行99年5 月14日回函暨所附信用卡月結單、99年5
    月28日回函暨所附信用卡月結單等件在卷為憑，俱徵被告之
    自白確與事實相符，堪予採信。本件事證明確，被告犯行堪
    以認定。
二、論罪科刑
  (一)按簽帳單係持卡人所簽署，用以證明所消費之金額，並同意
    依照信用卡使用規定，一經使用或訂購物品，均應按所示之
    全部金額，付款予發卡銀行之文書，屬於持卡人所製作之私
    文書。是核被告如附表一所為，均係犯刑法第320 條第1 項
    之普通竊盜罪；如附表二所示持他人信用卡盜刷消費購買財
    物部分，均係犯刑法第216 條、第210 條之行使偽造私文書
    罪（附表一編號1 、2 、4 至7 、9 部分）及同法第339 條
    第1 項之詐欺取財既遂罪（附表二編號1 、2 、4 至7 、9
    部分）、第3 項之詐欺取財未遂罪（附表二編號3 、8 、10
    部分）。
  (二)被告於附表一編號3 所示時地，竊取甲○○、乙○○2 人之
    財物，乃為遂行其竊盜之單一犯意，於密切接近之時間及地
    點內所為之數個舉動，屬於接續實施之單一竊盜犯行，為接
    續犯。
  (三)被告於附表二編號1 、2 、4 至7 、9 各交易之信用卡簽帳
    單商店存根聯上偽造如附表二罪名及宣告欄所載各署押之行
    為，係偽造私文書之部分行為，其偽造私文書後復持以行使
    ，偽造之低度行為為行使之高度行為所吸收，均不另論罪。
    又被告就附表二編號2 至4 所示之行為、附表二編號5 至8
    之行為、附表二編號9 、10所示之行為，分別係基於詐欺取
    財及行使偽造私文書之單一接續犯意，於如附表二2 至4 、
    5 至8 、9 及10三部分所示密接之時間、地點，為各行使偽
    造私文書及詐欺取財（既遂、未遂）之犯行，依一般社會觀
    念，被告上開三部分各行為間之獨立性極為薄弱，在法律上
    應評價為數個舉動之接續施行，各為包括之一行為，均屬接
    續犯，是上開三部分僅各應論以詐欺取財及行使偽造私文書
    之一罪。公訴意旨認附表二所示10次行為均應分論併罰，容
    有誤會。
  (四)被告如附表一編號3 之犯行，係以一接續行為竊取甲○○、
    乙○○2 人之財物，侵害2 不同之財產法益，為同種想像競
    合犯，依刑法第55條規定，應從一情節較重之竊盜罪處斷。
    再被告就附表二編號1 、2 至4 、5 至8 、9 及10四部分，
    均以一行為同時行使偽造私文書並詐取財物，而觸犯行使偽
    造私文書及詐欺取財二罪，為想像競合犯，亦應均依刑法第
    55 條 規定，從一較重之行使偽造私文書罪處斷。被告所犯
    4 竊盜罪及4 行使偽造私文書罪，犯意各別，行為互殊，應
    予分論併罰。
  (五)被告有如事實欄所示之犯罪科刑及執行情形，有臺灣高等法
    院被告前案紀錄表1 份附卷可稽，其於受有期徒刑執行完畢
    後，5 年以內故意再犯本件有期徒刑以上之各罪，均為累犯
    ，均應依刑法第47條第1 項規定加重其刑。
  (六)爰審酌被告前已有竊盜及行使偽造私文書之前科，不知悔改
    ，仍恣意竊取他人財物，並持竊得之信用卡盜刷購物，顯漠
    視他人之財產安全及交易秩序，並兼衡其犯罪之動機、目的
    、生活狀況、手段、所生危害程度，犯罪後尚知坦認犯行等
    一切情狀，就其所犯各罪，分別量處如主文所示之刑及均諭
    知易科罰金之折算標準，並定其應執行之刑及諭知執行刑易
    科罰金之折算標準，以示懲儆。
  (七)被告在如附表二編號1 、2 、4 至7 、9 所示各商店消費時
    之商店存根聯，因已交予各該特約商店非屬被告所有，惟其
    上所偽造如附表二罪名及宣告刑欄所載之署押共7 枚，不問
    屬於被告與否，均應依刑法第219 條規定宣告沒收之。
據上論斷，應依刑事訴訟法第273 條之1 第1 項、第299 條第1
項前段，刑法第320條第1項、第216條、第210條、第339條第1項
、第55條、第47條第1 項、第41條第1 項前段、第8 項、第51條
第5 款、第219 條，刑法施行法第1 條之1 第1 項、第2 項前段
，判決如主文。
本案經檢察官陳姿雯到庭執行職務。
中    華    民    國    99    年    7     月    8     日
                  刑事第二十庭  法  官  吳佳穎
以上正本證明與原本無異
如不服本判決應於送達後10日內向本院提出上訴狀
                                書記官  黃炎煌
中    華    民    國    99    年    7     月    9     日
附錄本案論罪科刑法條全文：
中華民國刑法第320 條
意圖為自己或第三人不法之所有，而竊取他人之動產者，為竊盜
罪，處 5 年以下有期徒刑、拘役或 5 百元以下罰金。
意圖為自己或第三人不法之利益，而竊佔他人之不動產者，依前
項之規定處斷。
前二項之未遂犯罰之。
中華民國刑法第216條
行使第210 條至第215 條之文書者，依偽造、變造文書或登載不
實事項或使登載不實事項之規定處斷。
中華民國刑法第210條
偽造、變造私文書，足以生損害於公眾或他人者，處 5 年以下有
期徒刑。
中華民國刑法第339 條
意圖為自己或第三人不法之所有，以詐術使人將本人或第三人之
物交付者，處5 年以下有期徒刑、拘役或科或併科1000元以下罰
金。
以前項方法得財產上不法之利益或使第三人得之者，亦同。
前2 項之未遂犯罰之。
附表一
┌──┬──────┬────────┬────────────┬───────┐
│編號│竊取時間    │竊取地點        │竊取財物                │罪名及宣告刑  │
├──┼──────┼────────┼────────────┼───────┤
│ 1. │96年10月10日│臺北市中正區中華│戊○○所有置放於左列商店│犯竊盜罪，累犯│
│    │晚間9 時許  │路二段75巷40號1 │內櫃臺下方之皮包1 個（內│，處有期徒刑參│
│    │            │樓服飾店        │有戊○○之身分證及健保卡│月，如易科罰金│
│    │            │                │各1 張、華僑銀行《卡號  │，以新臺幣壹仟│
│    │            │                │0000000000000000》、第一│元折算壹日。  │
│    │            │                │銀行、上海銀行、萬泰銀行│              │
│    │            │                │、玉山銀行信用卡共5 張）│              │
├──┼──────┼────────┼────────────┼───────┤
│ 2. │97年3 月12日│臺北縣永和市中和│己○○所有置放於左列商店│犯竊盜罪，累犯│
│    │下午3時許   │路509 號1 樓金品│內櫃臺下之皮夾1 只（內有│，處有期徒刑參│
│    │            │服飾店          │己○○之身分證、駕駛執照│月，如易科罰金│
│    │            │                │、花旗銀行信用卡《卡號  │，以新臺幣壹仟│
│    │            │                │0000000000000000》各1 張│元折算壹日。  │
│    │            │                │、己○○之夫賴建錞所有之│              │
│    │            │                │上海銀行信用卡《卡號    │              │
│    │            │                │0000000000000000》、郵局│              │
│    │            │                │金融卡各1 張）          │              │
├──┼──────┼────────┼────────────┼───────┤
│ 3. │97年4 月26日│臺北縣中和市中和│甲○○所有置放於左列商店│犯竊盜罪，累犯│
│    │下午3時許   │路40巷10號1 樓創│內美容室之皮包1 只（內有│，處有期徒刑參│
│    │            │麗服飾店        │甲○○之健保卡、中國信託│月，如易科罰金│
│    │            │                │商業銀行信用卡各1 張及現│，以新臺幣壹仟│
│    │            │                │金約5 千元）、乙○○之皮│元折算壹日。  │
│    │            │                │包1 只（內有乙○○之身分│              │
│    │            │                │證、健保卡、中國信託銀行│              │
│    │            │                │信用卡、花旗銀行信用卡、│              │
│    │            │                │國泰世華銀行各1 張、現金│              │
│    │            │                │約2 千元、乙○○之夫洪根│              │
│    │            │                │盛之上海銀行信用卡1 張）│              │
├──┼──────┼────────┼────────────┼───────┤
│ 4. │97年6 月30日│臺北縣中和市錦和│丙○○之夫林宜本之皮包1 │犯竊盜罪，累犯│
│    │下午1 時30分│路171 號1 樓陳月│只（內有林宜本之身分證、│，處有期徒刑參│
│    │許          │娥經營之早餐店  │健保卡、汽機車駕駛執照、│月，如易科罰金│
│    │            │                │玉山銀行信用卡、兆豐銀行│，以新臺幣壹仟│
│    │            │                │信用卡、中國信託銀行信用│元折算壹日。  │
│    │            │                │卡《卡號0000000000000000│              │
│    │            │                │》各1 張）              │              │
└──┴──────┴────────┴────────────┴───────┘
附表二（信用卡盜刷部分）
┌──┬───────┬──────┬───────┬─────┬──────────┐
│編號│盜刷之信用卡  │刷卡時間    │刷卡地點      │刷卡金額  │罪名及宣告刑        │
│    │              │            │              │（新臺幣）│                    │
├──┼───────┼──────┼───────┼─────┼──────────┤
│ 1. │戊○○所有華僑│96年10月10日│臺北縣永和市中│20,889元  │犯行使偽造私文書罪，│
│    │銀行卡號514877│晚間11時3 分│山路一段141 號│          │累犯，處有期徒刑肆月│
│    │0000000000號信│許          │1 樓「藍世界- │          │，如易科罰金，以新臺│
│    │用卡          │            │永和店」      │          │幣壹仟元折算壹日。附│
│    │              │            │              │          │表二編號一所示交易之│
│    │              │            │              │          │信用卡簽帳單商店存根│
│    │              │            │              │          │聯上偽造之「戊○○」│
│    │              │            │              │          │署押壹枚沒收。      │
├──┼───────┼──────┼───────┼─────┼──────────┤
│ 2. │賴建錞所有上海│97年3月12日 │臺北縣永和市中│12,669元  │犯行使偽造私文書罪，│
│    │銀行卡號403850│下午3 時38分│山路一段230 號│          │累犯，處有期徒刑伍月│
│    │0000000000號信│許          │「芸兒化妝品店│          │，如易科罰金，以新臺│
│    │用卡          │            │」            │          │幣壹仟元折算壹日。附│
│    │              │            │              │          │表二編號二所示交易之│
│    │              │            │              │          │信用卡簽帳單商店存根│
│    │              │            │              │          │聯上偽造之「賴建錞」│
├──┼───────┼──────┼───────┼─────┤署押壹枚、附表二編號│
│ 3. │同上          │97年3月12日 │臺北縣永和市中│31,500元  │四所示交易之信用卡簽│
│    │              │下午3 時47分│山路一段330 號│，然刷卡未│帳單商店存根聯上偽造│
│    │              │許          │「楓樺寢飾生活│成功      │之「己○○」署押壹枚│
│    │              │            │館」          │          │均沒收。            │
├──┼───────┼──────┼───────┼─────┤                    │
│ 4. │己○○所有花旗│97年3月12日 │臺北縣永和市中│31,500元  │                    │
│    │銀行卡號552000│下午        │山路1段330號「│          │                    │
│    │0000000000號信│            │楓樺寢飾生活館│          │                    │
│    │用卡          │            │」            │          │                    │
├──┼───────┼──────┼───────┼─────┼──────────┤
│ 5. │乙○○所有花旗│97年4 月26日│微笑屋服飾店  │3,900元   │犯行使偽造私文書罪，│
│    │銀行卡號552000│下午2時57分 │              │          │累犯，處有期徒刑伍月│
│    │0000000000號信│            │              │          │，如易科罰金，以新臺│
│    │用卡          │            │              │          │幣壹仟元折算壹日。附│
├──┼───────┼──────┼───────┼─────┤表二編號五所示交易之│
│ 6. │洪根盛所有，交│97年4月26日 │臺北縣永和市永│46,300元  │信用卡簽帳單商店存根│
│    │由乙○○使用之│下午3 時14分│和路二段228 號│          │聯上偽造之署押壹枚（│
│    │上海銀行卡號40│許          │「金生興銀樓」│          │無法辨別其字形，見本│
│    │00000000000000│            │              │          │院卷第52頁背面）、附│
│    │號信用卡      │            │              │          │表二編號六、七所示交│
├──┼───────┼──────┼───────┼─────┤易之信用卡簽帳單商店│
│ 7. │同上          │97年4月26日 │臺北縣永和市竹│17,450元  │存根聯上偽造之「淑惠│
│    │              │下午3 時25分│林路112之1號1 │          │」署押各壹枚均沒收。│
│    │              │許          │樓「隆芳銀樓有│          │                    │
│    │              │            │限公司」      │          │                    │
├──┼───────┼──────┼───────┼─────┤                    │
│ 8. │同上          │97年4月26日 │臺北縣永和市中│15,460元  │                    │
│    │              │下午3 時40分│正路191號1樓「│刷卡未成功│                    │
│    │              │許          │全國電子中正門│          │                    │
│    │              │            │市」          │          │                    │
├──┼───────┼──────┼───────┼─────┼──────────┤
│ 9. │林宜本所有中國│97年6月30日 │臺北縣中和市景│28,050元  │犯行使偽造私文書罪，│
│    │信託銀行卡號45│14時59分許  │新街57巷24號「│          │累犯，處有期徒刑肆月│
│    │00000000000000│            │捷深資訊股份有│          │，如易科罰金，以新臺│
│    │號信用卡      │            │限公司」      │          │幣壹仟元折算壹日。附│
│    │              │            │              │          │表二編號九所示交易之│
├──┼───────┼──────┼───────┼─────┤信用卡簽帳單商店存根│
│ 10. │同上          │97年6月30日 │臺北縣中和市南│19,000元  │聯上偽造之「林宜本」│
│    │              │下午3時7分  │山路283巷8號「│刷卡未成功│署押壹枚沒收。      │
│    │              │            │迎鶴金銀珠寶店│          │                    │
│    │              │            │」            │          │                    │
└──┴───────┴──────┴───────┴─────┴──────────┘

司法院資訊處製作；財團法人民間司法改革基金會備份。
